臺灣臺南地方法院民事裁定　九十一年度聲字第五八四號
　　聲　請　人　聯邦商業銀行股份有限公司
　　法定代理人　丁○○
　　代　理　人　丙○○
　　　　　　　　乙○○
　　法定代理人　甲○○
右當事人間聲請證據保全事件，本院裁定如左：
    主      文
聲請駁回。
聲請程序費用由聲請人負擔。
    理      由
一、本件聲請意旨略以：第三人正鎰鋁業股份有限公司（下稱鎰鋁公司）為便於現在
    及將來在聲請人處辦理結匯，向國內、外採購物資之需要，於九十年三月六日特
    立開發信用狀暨融資契約及委任開發國內即期信狀契約，委請聲請人於新台幣二
    千萬元之限額內循還開發信用狀及墊付外幣貸款或承兌，經聲請人陸續墊付後，
    鎰鋁公司自九十年十二月份起無力繳款，現欠金額新台幣三百八十四萬四千零七
    十八元及美金三十一萬四千零四十四點四三。聲請人近日得知鎰鋁公司曾於九十
    年十月二十四日、十一月一日、十一月十四日、十一月二十二日及十一月二十三
    日提供總面額一千三百三十七萬八千四百九十四元之客票三十三張予相對人，以
    向相對人申請開發信用狀，另尚有其他票據不計張數，合計總面額約有二千三百
    萬元。惟相對人早於九十年十月十四日開出最後一次信用狀後，即以鎰鋁公司信
    用貶落為由，凍結鎰鋁公司之信用周轉金額度，亦即相對人於收受上開支票後，
    並未再開發或貸放信用狀週轉金或任何金額予第三人，倘相對人與鎰鋁公司間係
    債務成立後之擔保設定行為，則該無償行為已侵害到聲請人之債權，依民法第二
    百四十四條之規定，聲請人自得依法撤銷之。聲請人擬訴請撤銷鎰鋁公司無償行
    為，而一切相關物證，均掌握在相對人處，聲請人倘無法取得上開資訊，即無從
    獲得公平之審理，爰依民事訴訟法第三百六十八條規定，請求保全如附件所示相
    對人與第三人鎰鋁公司間有關信用狀週轉金貸款之一切授信相關資料。
二、按證據有滅失或礙難使用之虞，或經他造同意者，得向法院聲請保全；就確定事
    、物之現狀有法律上利益並有必要時，亦得聲請為鑑定、勘驗或保全書證，民事
    訴訟法第三百八十六條定有明文，故證據保全之目的，在於防止證據之滅失，或
    難以使用，致影響裁判之正確；苟證據並非即將滅失，而得於調查證據程序中為
    調查，訴訟當事人原可於調查證據程序中聲請調查即可，即無保全證據之必要。
    經查，聲請人以其債務人鎰鋁公司曾提供面額約新台幣二千三百萬元之票據予相
    對人用以擔保申請開發信用狀，此行為有害及聲請人對債務人鎰鋁公司之債權，
    故請求就附件所示之文件為保全行為云云，執此，則聲對人聲請保全之證據乃相
    對人對債務人鎰鋁公司行使債權之憑證（票據及債務憑證等），相對人豈有不善
    加保全以固其債權之理，故該證物並無滅失或難以使用之情形，且據聲請人主張
    ，其將對相對人提起訴訟，以撤銷第三人鎰鋁公司之無償行為，聲請人亦未釋明
    該證據有何未保全將不及調查之急迫性，則聲請人自可於其提起訴訟後於調查證
    據程序中予以聲請調查即可，本件應無保全證據之必要，是聲請人之本件聲請與
    前揭保全證據之要件即有未合，不應准許。
三、依民事訴訟法第九十五條、第七十八條，裁定如主文。
中　　　華　　　民　　　國　　九十一　　年　　　六　　　月　　　七　　　日
                                臺灣臺南地方法院民事第一庭
~B法　　　官　莊玉熙
右為正本係照原本作成
如對本裁定抗告須於裁定送達後十日內向本院提出抗告狀，並應繳納抗告費新台幣四十五元。
中　　　華　　　民　　　國　　九十一　　年　　　六　　　月　　　九　　　日
~B法院書記官　魏芝雯
